【裁判字號】    98,交抗,2376
【裁判日期】    981013
【裁判案由】    違反道路交通管理處罰條例
【裁判全文】
臺灣高等法院交通事件裁定            98年度交抗字第2376號
  抗  告  人
  即受處分人  甲○○
                      150號.
上列抗告人因違反道路交通管理處罰條例案件，不服臺灣新竹地
方法院，中華民國98年9月11日所為裁定（98年度交聲字第441號
），提起抗告，本院裁定如下：
    主  文
抗告駁回。
    理  由
一、原裁定意旨略以：抗告人於民國（下同） 98年2月5日凌晨3
    時 9分許駕駛車牌號碼R3─8066號自用小客車，因違反道路
    交通管理處罰條例案，經交通部公路總局新竹區監理所（下
    稱新竹區監理所）於98年2月6日以竹監自字第裁50-E000000
    00號裁決書裁處罰鍰新台幣（下同） 6萬元、吊銷駕駛執照
    、 3年內禁考，抗告人於依法聲明異議後，經臺灣新竹地方
    法院於98年5月27日以98年度交聲字第110號裁定駁回其異議
    之聲請，嗣提起抗告，復經本院於98年6月25日以98年度交
    抗字第1559號裁定抗告駁回確定，有該裁決書、聲明異議狀
    及各該裁定附卷可佐，抗告人就同一裁決書之處分，以同一
    異議理由重行提出，顯係就同一交通違規事實，重行向法院
    聲請裁定，自屬違反一事不再理之原則，於法不合，應予駁
    回。
二、按交通法庭認為聲明異議不合法律上之程式或其異議權已經
    喪失者，應以裁定駁回之，道路交通案件處理辦法第18條前
    段定有明文。又按法院受理有關交通事件，準用刑事訴訟法
    有關規定，道路交通管理處罰條例第89條及道路交通案件處
    理辦法第 4條定有明文。關於業經法院裁定確定後，復對於
    同一交通違規異議事件重複聲明異議時，依刑事訴訟法第30
    2條第1款之規定，案件曾經判決確定者，而復重行起訴者，
    其起訴為不合法，應為程序上之免訴判決。因此，受處分人
    就已經裁定確定駁回聲明異議之同一交通違規事實，重複向
    法院聲明異議，在後之聲明異議自於法不合，應從程序上逕
    行駁回其異議。
三、經查：本件抗告人上揭交通違規事件，前經抗告人即受處分
    人甲○○不服原處分機關之裁罰，而向原審交通法庭聲明異
    議，惟經臺灣新竹地方法院98年度交聲字第110號裁定駁回
    其異議，嗣經本院以98年度交抗字第1559號裁定駁回其抗告
    而確定，有各該裁定在卷可稽，茲本件抗告人對上揭同一交
    通違規行為，以事發當天係駕駛自用小客車，縱因拒絕酒測
    ，而依規定須吊銷抗告人駕駛執照時，僅得吊銷抗告人之自
    用小客車駕駛資格，惟原處分機關竟違法吊銷抗告人賴以維
    生之職業聯結車駕駛執照，此原處分機關所為吊銷抗告人所
    持有之職業連結車駕駛執照之處分，顯違反行政法上處罰法
    定原則、不當聯結禁止原則、比例原則及平等原則等為理由
    ，復向原審法院聲明異議，惟查抗告人就其上揭交通違規事
    件，前經已向原審交通法庭聲明異議，而既經原審法院及本
    院駁回其聲明異議確定在案，則本件抗告人就已經裁定確定
    之同一交通違規事實，再向法院聲明異議，依上揭說明，在
    後之聲明異議不合法律上程式，自應予以駁回，原審法院因
    而以抗告人所為聲明異議係屬不合法，且無從補正，而駁回
    其聲明異議，自屬允當。抗告人所執抗告意旨略以：本件並
    無違反一事不再理之原則，且抗告人縱應吊銷執照，亦僅得
    吊銷自用小客車之駕照，不得吊銷抗告人之職業聯結車駕照
    ，否則侵害抗告人繼續駕駛職業聯結車之權利甚大，原裁定
    對原處分機關顯然違反行政法上處罰法定原則、不當聯結禁
    止原則、比例原則、平等原則等違誤未予撤銷，顯屬違背法
    令，為此提起本件抗告云云，惟依「先程序後實體」之法理
    ，本件聲明異議既不合法，則其餘實體事項自毋庸再予審究
    ，是原裁定並無不當，應予維持。本件抗告，尚難認有理由
    ，應予駁回。
據上論結，應依道路交通案件處理辦法第26條，刑事訴訟法第41
2條，裁定如主文。
中    華    民    國    98    年    10    月    13    日
                  刑事第八庭    審判長法  官  鄭文肅
                                      法  官  蔡光治
                                      法  官  張傳栗
以上正本證明與原本無異。
不得再抗告。
                                      書記官  吳玉華
中    華    民    國    98    年    10    月    14    日


司法院資訊處製作；財團法人民間司法改革基金會備份。
